臺灣臺中地方法院民事判決　九十年度訴字第一七四八號
　　原　　　告　甲○○
　　被　　　告　台中縣大雅鄉公所
　　法定代理人　乙○○
右當事人間請求土地所有權移轉登記事件，本院判決如左：
    主    文
被告應將坐落台中縣大雅鄉○○段一一八○之八地號，地目雜，面積三十五平方公尺
之土地所有權移轉登記予原告。
訴訟費用由被告負擔。
    事    實
甲、原告方面：
一、聲明：求為判決如主文第一項所示。
二、陳述：
（一）原告於民國八十四年間，向被告申請購買其所經管大雅鄉有坐落台中縣大雅鄉
      ○○段一一八○之八地號，地目雜，面積三十五平方公尺之土地（下稱系爭土
      地），經被告以八十五年四月十九日雅鄉財字第○七○二五號函，表示同意以
      新台幣（下同）四十九萬八千七百五十元出售，並附送繳款書，限原告於四十
      日內繳納價金。原告於收受前開函件後，即依限於同年五月二十七日前往大雅
      鄉農會代理之大雅鄉公庫繳納價金完畢。惟被告迄未將系爭土地之所有權移轉
      登記予原告，為此提起本件訴訟。
（二）對被告答辯所為之陳述：
　１、按人民向公產機關提出承購土地之申請，係要約之意思表示，有最高法院五十
      一年台上字第三一二一號判例可資參照。本件原告向被告申請購買系爭土地，
      依前引判例所示法則，應屬要約；被告以八十五年四月十九日八五雅鄉財字第
      ○七○二五號函表示同意出售，則屬承諾，是兩造間就系爭土地應已成立買賣
      契約。再原告向被告申購土地，縱認不具有要約之性質，亦應認被告之前開通
      知繳款函，為本件土地買賣之要約，而原告依約繳款，即屬承諾。
　２、次按契約之要約人，因要約而受拘束，民法第一百五十四條第一項前段定有明
    　文。又非對話而為意思表示者，其意思表示，以通知達到相對人時，發生效力
    　。但撤回之通知，同時或先時到達者，不在此限，民法第九十五條第一項亦定
    　有明文。是如認本件被告之通知繳款函方屬要約，被告在該函八十五年四月二
　　　十一日達到原告之後，即應受該函之拘束，不得任意變更。被告嗣後另以八十
　　　五年五月二十四日八五雅鄉財字第○九五八五號函通知註銷，依前引民法第九
　　　十五條第一項前段之規定，不生撤回要約之效力。
  ３、復按公有畸零地，准照該宗土地或相鄰土地當期土地公告現值讓售鄰接土地所
      有權人，建築法第四十五條第三項之規定可資參照。故政府機關出售公有畸零
      地，只須其價格不低於當期公告現值，即得為之，不受土地法第二十五條規定
      或其他行政命令之限制。本件被告係因原告持公有畸零地合併使用證明書申購
      而同意出售，本無土地法第二十五條或臺灣省省有財產管理規則第七十五條第
      二項規定之適用。被告以其售價未經鄉民代表會同意，指為違反前開法令之規
      定，並無足取。何況，土地法第二十五條所稱「民意機關同意」之事項，並不
      包括地價在內，早經行政院於五十一年十二月十一日以台內字第七八九六號令
      飭在案，前開臺灣省省有財產管理規則第七十五條第二項所稱之「鄉民代表會
      審議同意」，自亦應為相同之解釋。茲被告就系爭土地出售案，已經大雅鄉民
      代表會審議同意並報奉台中縣政府核准一節，並無爭執；被告雖抗辯售價未經
      一併審議，依前引行政院令意旨，並不生影響於本件買賣契約之有效成立。
　４、系爭土地並非公用財產，訴外人之陳情，不能影響系爭契約之有效成立：
　　(1)系爭土地於買賣契約成立時，屬都市計劃住宅區之建築用地，並為閒置空地。
　　　被告指系爭土地為公用財產，並非事實。
　　(2)訴外人張火生等二人之異議係於八十九年六月二十一日始行提出，而同年月二
　　　十日被告公所人員在會勘紀錄上稱系爭土地有供公眾通行之必要等語，均已在
      系爭買賣契約成立之後，與契約之成立與否無關。再查系爭土地為都市計劃住
      宅區建築用地之編定用途，迄無變更，鄰地所有人雖主張有通行之必要，然原
      告本於買賣契約請求移轉登記之權利，應不受影響。
　５、公有畸零地合併使用證明書之記載事項，僅係買賣契約成立之動機事項，並非
　　　契約內容之一部，不能影響於契約之效力：
　　(1)公有畸零地合併使用證明書，係申請承購公有畸零地時所應檢附之文件，其所
　　　定有效期間即為提出申購之期限。本件公有畸零地合併使用證明書係於八十三
　　　年十月二十八日所核發，原告於八十四年六月六日向被告提出申購，並未逾該
　　　證明書所定之八個月有效期限。
    (2)再系爭公有畸零地合併使用證明書說明欄內，固有「公產機關如需保留公用或
      依處理公產有關規定處理，不得以本證明書為對抗」之記載，其意僅在表明：
      不得以該證明書作為強制請求公產管理機關出售土地之依據。茲兩造間就系爭
      土地既已成立買賣契約，該證明書之說明事項，已無意義。況原告並非以該證
      明書為請求移轉登記之依據，是該證明書是否具有對抗效力，與本件請求即屬
      無涉。
  ６、末按土地所有權之移轉與土地之使用，本屬二事。兩造間就系爭土地之買賣契
      約既已成立，原告本於買受人之地位請求為所有權移轉登記，本係權利之正當
      行使，並無侵害公共利益或損害他人可言。至於系爭土地縱有應供他人通行之
      情事，亦屬原告取得所有權後，使用是否受有限制問題，並不妨礙被告為所有
      權之移轉登記。被告謂：原告本件請求有違公共利益等語，並無可採。
三、證據：提出土地登記謄本、被告通知繳款函、大雅鄉公所收入繳款書收據、被告
    通知補繳價款函、都市計畫土地使用分區（或公共設施用地）證明書各一份、照
    片二張為證（除土地登記謄本及照片外，均為影本）。
乙、被告方面：
一、聲明：原告之訴駁回。
二、陳述：
（一）原告於八十四年間向被告申購系爭土地，對於價金部分並無具體之表明，應屬
      要約之誘引。被告嗣後以八十五年八五雅鄉財字第○七○二五號函通知原告繳
      款，方屬要約。惟被告於原告繳款前之八十五年五月二十四日，已以八五雅鄉
      財字第○九五八五號函，通知原告註銷先前所為之通知繳款函，原告於八十五
      年五月二十五日收受該函後，始於八十五年五月二十七日前往繳款。是被告既
      已撤回要約，原告嗣後之繳款行為即非承諾，兩造間之買賣契約並未成立。原
      告不得請求被告為移轉登記。
（二）按契約之要約人，因要約而受拘束，但要約當時，預先聲明不受拘束，或依其
      情形或事件之性質，可認當事人無受其拘束之意思者，不在此限，民法第一百
      五十四條第一項定有明文。查台中縣政府依原告申請，於八十三年十月二十八
      日以八三府工都字第二五八０五四號函核發之公有畸零地合併使用證明書「說
      明」欄第二點已註明：「本證明書僅供合併使用或調整地形之參考，公產機關
      如需保留公用或依處理公產有關規定處理，不得以本證明書為對抗」，且主管
      機關或管理機關對於公用財產不得為任何處分，國有財產法第二十八條第一項
      前段及臺灣省省有財產管理規則第十八條第一項規定甚明。是以如系爭土地有
      提供公共使用之必要，被告不得讓售，原告亦不得持前開公有畸零地合併使用
      證明書對抗之。被告因其他土地所有權人之異議，認系爭土地有供公眾通行之
      必要，不得出售。是依前揭民法第一百五十四條第一項但書之規定，依其情形
      或事件之性質，被告不受要約之拘束，被告得於嗣後撤回要約。
（三）縱認被告所為撤回要約之意思表示無效，本件買賣契約仍未成立。蓋原告於八
      十六年九月二十二日，簽立「承諾書」，載明：願於承購時照專案提估計價方
      式核定售價後，在期限內繳款承購，逾期視同不願意承購等語，是可認原告已
      有同意被告撤回要約之意思表示。
（四）系爭土地屬鄉有公產，依據土地法第四條、第二十五條、臺灣省省有財產管理
      規則第七十五條第二項之規定，其處分應經民意機關之同意。然被告於將系爭
      土地讓售案提交鄉民代表會審議時，未將讓售價金一併提交鄉民代表會審議，
      是被告於八十五年四月十九日所為之要約行為，因買賣契約必要之點之價金部
      分未得鄉民代表會同意，已違反前揭法令之強制規定，被告所為之要約表示應
      屬無效。
（五）縱認雙方之買賣契約已成立，系爭買賣契約亦因違反法律禁止規定及契約標的
      給付不能而無效：
  １、系爭土地屬公用財產，依國有財產法及臺灣省省有財產管理規則之規定，係禁
      止處分，已如前述。則兩造間之買賣契約，因違反禁止規定，依民法第七十一
      條前段之規定，應屬無效。
  ２、公共交通道路不得為私有，土地法第十四條第一項第五款亦定有明文，則本件
      顯係以不能之給付為契約標的，依民法第二百四十六條第一項前段之規定，兩
      造間之買賣契約因係以自始、客觀不能之給付為標的，亦屬無效。
（六）末按，系爭買賣契約如屬有效成立。原告於八十六年九月二十二日既於承諾書
      上表明：願依專案提估核定之售價承購，逾期視同不願意承購之語，可認雙方
      已有變更契約價金之合意，茲被告於八十六年十月三日以八六雅鄉財字第一八
      五九三號函，通知原告於四十日內補繳七十六萬一千二百五十元之價金，然原
      告並未補繳，依前開承諾書之約定，兩造之買賣契約應視為合意解除，原告仍
      不得請求被告為所有權移轉登記。
三、證據：提出註銷繳款通知函、掛號郵件回執、退還繳款通知函、台中縣政府定期
    會勘函、會勘紀錄、會勘結果函、核發公有畸零地合併使用證明書函（及證明書
    ）、原告承購申請書及承受抵押權切結書、大雅鄉公所鄉務會議議決案、大雅鄉
    民代表會議決案、台中縣政府核准函、土地所有權狀、土地價格查估表、簽呈、
    原告承諾書各一份、鄉有財產審議委員會議紀錄及提案各二份、照片二張為證（
    除照片外，均為影本）。
    理    由
一、本件原告起訴主張：原告於八十四年間，向被告申請購買大雅鄉有坐落台中縣大
    雅鄉○○段一一八○之八地號，地目雜，面積三十五平方公尺之土地，經被告以
    八十五年四月十九日八五雅鄉財字第○七○二五號函，同意以四十九萬八千七百
    五十元出售，並附繳款書一紙限原告於四十日內繳納價金。原告於收受前開函文
    後，即依限於同年五月二十七日前往大雅鄉農會代理之大雅鄉公庫繳款完畢，惟
    被告迄未將系爭土地所有權移轉登記予原告等語，業據其提出系爭土地登記謄本
    、繳款通知函、大雅鄉公所收入繳款書等各一份為據，並為被告所不爭執，原告
    此部分之主張，自堪信為真正。
二、惟被告另以：（一）系爭土地之買賣價金，因未經大雅鄉民代表會依土地法第四
    條、第二十五條、臺灣省省有財產管理規則第七十五條第二項之規定加以審議同
    意，被告於八十五年四月十九日所為之要約，應屬無效；（二）本件依台中縣政
    府核發之公有畸零地合併使用證明書說明欄之記載，及從國有財產法第二十八條
    第一項前段與臺灣省省有財產管理規則第十八條第一項等關於禁止處分公用財產
    之規定，皆可認被告於要約之時，依其情形或事件之性質，不受要約之拘束。被
    告因依民法第一百五十四條第一項前段之規定，於八十五年五月二十四日以八五
    雅鄉財字第○九五八五號函，通知原告撤回先前之要約。原告於被告撤回要約後
    ，始於八十五年五月二十七日前往繳款，被告嗣後之繳款行為不能認屬承諾；（
    三）縱認雙方之買賣契約業已成立，系爭買賣契約亦因違反前揭國有財產法及臺
    灣省省有財產管理規則之規定，依民法第七十一條前段之規定，應屬無效。又公
    共交通道路不得為私有，土地法第十四條第一項第五款定有明文，則本件買賣契
    約因以自始客觀不能之給付為契約標的，依民法第二百四十六條第一項前段之規
    定，亦屬無效；（四）又若系爭買賣契約經認為成立生效，因原告於八十六年九
    月二十二日以承諾書同意變更契約價金，然嗣後並未依約補繳價金，兩造間之買
    賣契約應視為已合意解除，原告仍不得請求被告為所有權移轉登記等語，資為抗
    辯。是本件所應審究者，厥為：系爭買賣契約是否業已成立、生效（買賣標的適
    法並可能）之問題？
三、經查：
（一）土地法第四條係規定：「本法所稱公有土地，為國有土地、直轄市有土地、縣
      （市）有土地或鄉（鎮、市）有之土地」、第二十五條則規定：「直轄市或縣
      （市）政府對於其所管公有土地，非經該管區內民意機關同意，並經行政院核
      准，不得處分或設定負擔或為超過十年期間之租賃」，是鄉公所對於所管公有
      土地之讓與程序，尚無土地法第二十五條之適用可言。復依臺灣省省有財產管
      理規則第七十五條第二項：「鄉（鎮、市）有土地之處分或設定負擔或為超過
      十年期間之租賃，應由鄉（鎮、市）公所送經鄉（鎮、市）民代表會審議同意
      後，報經該管縣政府核准」之規定，鄉有土地欲移轉為他人所有，固仍應經由
      鄉公所送經鄉民代表會審議同意後，報經縣政府核准之行政程序，惟本件依被
      告提出之系爭土地買賣案件資料顯示：
  １、原告係於八十四年六月六日填具購地申請書，連同台中縣政府公有畸零地合併
      使用證明書、承受抵押權切結書等文件，向被告申請購買系爭土地。
  ２、被告旋以「大雅鄉公所八十四年六月份鄉務會議議決案第一號」，附具土地擬
      出售清冊（上載欲出售土地之地號、面積、公告現值、買受人姓名及擬出售方
      式為「依省有財產管理規則暨有關規定辦理」等字樣），提請大雅鄉民代表會
      審議，經大雅鄉民代表會以第十五屆第三次定期大會議決案第二號決議照案通
      過，有該提案文及決議文各一份在卷可憑。
  ３、該案經被告報請台中縣政府審核，亦經台中縣政府以八十四年十二月二十九日
      八四府財產字第三二０三九三號函覆：「貴所擬處分坐落貴鄉○○○○段一一
      八０─八地號面積三五平方公尺等三筆鄉有畸零地乙案，既經貴鄉鄉民代表會
      第十五屆第三次定期大會審議通過，符合臺灣省省有財產管理規則第七十五條
      暨行政院頒『公有土地經營及處理原則』第七點第一款規定，本府同意貴所依
      法辦理出售」等語，完成核准程序，亦有該核准函附卷可稽。
  ４、是從形式上觀之，被告於八十五年四月十九日以八五雅鄉財字第０七０二五號
      函通知原告繳款前，業已踐行臺灣省省有財產管理規則第七十五條第二項所要
      求之送請審議同意及核准程序；從實質上觀之，被告於擬出售土地清冊中，已
      將買受人、標的及土地公告現值總價等項載明清楚，依建築法第四十五條第三
      項：「第一項範圍內之土地（按：指畸零地），屬於公有者，准照該宗土地或
      相鄰土地當期土地公告現值讓售鄰接土地所有權人」之規定，被告只需將系爭
      土地以當期土地公告現值即三十三萬二千五百元讓與原告，即與前揭法律規定
      無違。茲被告係以四十九萬八千七百五十元之數額通知原告繳款，尚較前揭建
      築法第四十五條第三項所定之最低讓售金額及大雅鄉民代表會審議通過之金額
      為高，是被告所為通知繳款之意思表示應屬有效，亦無被告所稱：買賣價金未
      經鄉民代表會審議通過之情形可言。
（二）原告於八十四年六月六日向被告提出之申請書，雖已表明以系爭土地為買賣標
      的物之旨，然對於買賣價金未為聲明，尚難認已屬買賣之要約；被告八十五年
      四月十九日八五雅鄉財字第０七０二五號之通知繳款函，連同附具之繳款書，
      已對買賣之標的物及價金詳為載明，應認屬要約之意思表示。
（三）按「契約之要約人，因要約而受拘束」，民法第一百五十四條第一項前段定有
      明文。被告雖謂：依原告所申請由台中縣政府核發之公有畸零地合併使用證明
      書（文號：八十三年十月二十八日八三府工都字第二五八０五四號）說明欄第
      二點所載：「本證明書僅供合併使用或調整地形之參考，公產機關如需保留公
      用或依處理公產有關規定處理，不得以本證明書為對抗」；又依國有財產法及
      臺灣省省有財產管理規則之規定，主管機關或管理機關對於供公共使用之財產
      不得為處分，是依民法第一百五十四條第一項：「但要約當時，預先聲明不受
      拘束，或依其情形或事件之性質，可認當事人無受其拘束之意思者，不在此限
      」之但書規定，被告並不受要約之拘束等語。然：
  １、依被告八十五年四月十九日八五雅鄉財字第０七０二五號通知繳款函及繳款書
      之內容觀之，被告於要約之時，並無預先聲明不受拘束之意思。
  ２、國有財產法第一條第一項明定：「國有財產之取得、保管、使用、收益及處分
      ，依本法之規定」，復觀該法全文，並無其他公有土地亦得準用之規定，系爭
      土地既屬鄉有土地，尚無國有財產法之適用可言。
  ３、臺灣省省有財產管理規則七十五條第一項固規定：「縣（市）政府及鄉（鎮、
      市）公所未訂財產管理規則者，得比照本規則規定辦理」、同規則第十八條第
      一項則規定：「管理機關、代管機關及使用機關，對於公用財產不得為任何處
      分、設定負擔或擅為收益」，惟縱若對公用財產為處分，不過因標的之適法性
      若何致生意思表示或契約有效無效之問題，與依其情形或事件之性質，可認當
      事人無受要約拘束之意思者，得於要約生效後撤銷要約之情形有別。
  ４、是被告執前詞抗辯：依民法第一百五十四條第一項但書之規定，得不受要約之
      拘束等語，並無可採。
（四）復按，「非對話而為意思表示者，其意思表示，以通知達到相對人時，發生效
      力。但撤回之通知，同時或先時到達者，不在此限」，民法第九十五條第一項
      定有明文。本件被告固以八十五年五月二十四日八五雅鄉財字第○九五八五號
      函，通知原告註銷先前所定之繳款期限及價格，惟其通知達到原告之時間在前
      開要約之後，為兩造所不爭執，是該八五雅鄉財字第○九五八五號函不能發生
      撤回要約之效力。又被告之要約，並無民法第一百五十四條第一項但書所定情
      形，已如前述，是被告亦不能抗辯得對要約為撤銷，被告之要約自始確定有效
      。原告嗣於八十五年五月二十七日所為之繳款行為，係以民法第一百六十一條
      第一項意思實現之方式，對被告之要約為承諾，兩造之買賣契約即因意思表示
      一致而成立。
（五）被告繼抗辯謂：系爭土地屬供公共交通道路使用之公用財產，依國有財產法及
      臺灣省省有財產管理規則之規定係禁止處分，依土地法第十四條第一項第五款
      之規定亦不得為私有，是以之為買賣契約之標的，依民法第七十一條前段及第
      二百四十六條第一項前段之規定，契約皆屬無效等語。然：
  １、台中縣政府八十三年十月二十八日八三府工都字第二五八０五四號函已載明：
      「台端（按：即原告）申請發給大雅鄉○○段一一六六地號毗鄰同地段一一八
      ０─五地號公有畸零地合併使用證明書，案經本府於八十三年七月十二日會同
      有關單位派員前往實地勘查結果：『除應保留一公尺寬公有地供水溝使用，其
      餘尚無妨礙水利、交通及都市計劃事業』，依據『臺灣省公有畸零地合併使用
      證明核發基準』有關規定認定有合併使用之必要，隨文發給公有畸零地合併使
      用證明書一份：：」、「請攜本函及證明書逕向有關合併使用之公有畸零地公
      產機關依法辦理承購手續後，方可使用」等語，原告於具前開公有畸零地合併
      使用證明書向被告申請購買系爭土地後，亦經台中縣政府以八十四年十二月二
      十九日八四府財字第三二０三九三號函覆被告：「：：符合臺灣省省有財產管
      理規則第七十五條暨行政院頒『公有土地經營及處理原則』第七點第一款規定
      ：：」，是足認系爭土地於兩造訂立買賣契約之時，並無供公眾通行情事。
  ２、土地法第十四條第一項第五款固規定：公共交通道路不得為私有；臺灣省有財
      產管理規則第十八條亦明定：「管理機關、代管機關及使用機關，對於公用財
      產不得為任何處分、設定負擔或擅為收益」（鄉有財產依同規則第七十五條第
      一項準用之），惟系爭土地於兩造訂約之時，非屬供公眾通行之道路，已如前
      述。且系爭土地地目雖原屬「道」，惟已於八十四年六月二十日經地目變更為
      「雜」等情，亦據被告自陳在卷，並有兩造分別提出之土地所有權狀影本及土
      地登記謄本附卷可憑。是兩造成立買賣契約之時，其標的應屬適法，並無自始
      、客觀給付不能情事。被告謂：兩造之買賣契約依民法第七十一條前段及第二
      百四十六條第一項前段之規定，應屬無效等語，即屬無據。
  ３、系爭土地雖有訴外人張火生陳請保留供公眾通行使用，並經台中縣政府於八十
      九年六月二十日因現況已有變動，派員會勘，然依會勘紀錄所載，會勘人員並
      未作成會勘結論。嗣台中縣政府於九十年三月六日以九十府建城字第六二三八
      ０號函覆被告，亦僅謂：「：：至於上開一一八０之八地號土地是否有保留供
      公眾通行必要乙節，：：會勘單位意見中，依貴公所會勘意見為：該土地『依
      現況路面為水泥舖設，有供北側相關土地所有權人供公眾通行需要』。：：本
      案請貴所參照貴所上開會勘意見及依據本府八三府工都字第二五八０五四號函
      示有效期限，本於該等公有地之管理機關及權屬機關立場，查明逕行核處」等
      語，並未明確認定系爭土地已屬公共交通道路。
  ４、另依：(1)系爭土地土地地目為「雜」、土地登記謄本「土地使用分區」及「使
      用地類別」欄無記載；(2)前開台中縣政府會勘紀錄中，有台中縣政府建設局人
      員會勘意見認系爭土地使用分區係屬住宅區之記載；(3)原告提出之九十年十月
      九日雅鄉工字第二０五八０號台中縣大雅鄉都市計畫土地使用分區（或公共設
      施用地）證明書，亦於「土地使用分區（或公共設施用地）」欄下，載明系爭
      土地仍屬「住宅區○○○○○道路」或其他都市計畫法第四十二條第一項各款
      所稱公共設施用地之記載；(4)依兩造提出之使用現況照片及台中縣政府前開會
      勘紀錄與九十年三月六日九十府建城字第六二三八０號函等證據資料，本院綜
      合研判：系爭土地現況為水泥舖設之路面，有供特定多數人通行之事實，然尚
      非屬土地法第十四條第一項第五款所稱之公共交通道路；且相關土地所有權人
      ，縱仍有通行系爭土地之事實及必要，亦不過生得否主張時效取得「地役權」
      之問題，渠等既非「不特定」多數人，系爭土地即與提供公共使用之「公用財
      產」有別，是被告亦不能執臺灣省省有財產管理規則第七十五條第一項、第十
      八條第一項之規定以對抗原告，系爭買賣契約之標的並未陷於給付不能。
（六）被告另稱：原告於八十六年九月二十二日簽立「承諾書」一紙，載明願於承購
      時照專案提估計價方式核定售價後，在期限內繳款承購，逾期視同不願意承購
      等字樣，然原告於被告以八十六年十月三日八六雅鄉財字第一八五九三號函重
      新核定售價並通知補繳價款後，並未補繳價款，是依約應視為兩造已合意解除
      契約等語，並提出前開承諾書一紙為據；惟原告否認前開承諾書之真正。查系
      爭承諾書「附註」第一點已載明：「本承諾書應經法院認證並經核屬實後始生
      效力」，然系爭承諾書實際上並未經法院完成認證手續，為兩造所不爭執。又
      「契約當事人約定其契約須用一定方式者，在該方式未完成前，推定其契約不
      成立」，民法第一百六十六條定有明文。是前開承諾書縱屬真正，亦因未完成
      雙方意定之要式行為而不成立。被告稱：依前開承諾書，兩造已有變更契約之
      合意等語，即屬無據。
四、綜上所述，兩造間就系爭土地之買賣契約，業已成立、生效，別無給付不能或契
    約變更之情形存在。按「物之出賣人，負交付其物於買受人，並使其取得該物所
    有權之義務」，民法第三百四十八條第一項定有明文。茲原告已於八十五年五月
    二十七日繳清買賣價金，然被告迄未履行標的物之給付契約義務，原告起訴請求
    被告為系爭土地所有權之移轉登記，為有理由，應予准許。
五、本件事證已臻明確，兩造其餘攻擊、防禦方法及舉證，核與判決結果無影響，爰
    不一一論述。
六、據上論結：本件原告之訴為有理由，依民事訴訟法第七十八條，判決如主文。
中　　　華　　　民　　　國　　九十一　　年　　　二　　　月　　　一　　　日
                            臺灣臺中地方法院民事第四庭
~B審判長法官　張恩賜
~B      法官  許秀芬
~B      法官  鄧敏雄
右為正本係照原本作成
如對本判決上訴，須於判決送達後二十日內向本院提出上訴狀
中　　　華　　　民　　　國　　九十一　　年　　　二　　　月　　　一　　　日
~B法院書記官　黃惠君
